【裁判字號】    94,交易,146
【裁判日期】    950111
【裁判案由】    過失傷害
【裁判全文】
臺灣彰化地方法院刑事判決             94年度交易字第146號
公  訴  人  臺灣彰化地方法院檢察署檢察官
被      告  乙○○
上列被告因過失傷害案件，經檢察官聲請簡易判決處刑（九十四
年度偵字第四五二三號），本院彰化簡易庭認應適用通常程序而
移送本院，本院判決如下：
    主  文
乙○○因過失傷害人，處有期徒刑肆月，如易科罰金，以參佰元
折算壹日。
        事  實
一、乙○○於民國九十三年十二月三十一日十時十五分許，駕駛
    ＢＭＷ廠牌，車牌號碼三三一一－ＨＱ號自用小客車，沿彰
    化縣鹿港鎮○○○段，由北往南方向行駛，途經鹿和路一段
    一八一號前，欲右轉進入其所經營之「明宏汽車修配廠」時
    ，本應注意右轉時，應注意後方來車，並讓直行車先行，依
    當時情形，天候為晴、日間自然光線充足、路面乾燥、無缺
    陷、無障礙物，視距良好，並無不能注意之情形，竟疏未注
    意後方來車，並讓直行車先行，即貿然右轉，致在同向車道
    後方由甲○○所騎乘之車牌號碼ＫＶＢ－三一五號重型機車
    ，正常由後方騎乘而來，因煞避不及，撞及乙○○所駕駛之
    上開自用小客車右前方，而人車倒地，受有腰部挫傷併尾椎
    骨骨折之傷害。乙○○並於前來處理車禍之員警尚不知何人
    肇事前，自首而接受裁判。
二、案經被害人甲○○訴請臺灣彰化地方法院檢察署檢察官聲請
    簡易判決處刑，本院彰化簡易庭認有刑事訴訟法第四百五十
    一條之一第四項但書之情形，而改依通常程序審理審理。
        理  由
一、訊據被告乙○○固坦承有於前揭時地發生車禍，惟矢口否認
    其應負全部過失責任，辯稱：伊雖有過失，但車禍是在快車
    道發生，不應由伊負完全過失責任云云。惟查：（一）前揭
    犯罪事實業據證人即告訴人甲○○於警詢時指訴綦詳，並於
    偵查中結證證述在案。（二）被告於警詢中供稱：伊要右轉
    進入鹿和路一八一號內時，減速由右照後鏡有看到對方離伊
    約七、八公尺，該機車沿鹿和路南下機車道由北向南直行，
    伊立即煞車預備先讓對方先行通過，但對方騎機車未煞車且
    行駛機車不穩，該機車一直前行，其機車之左側車身撞擊伊
    車子之右側車身後，該機車人車倒地等語。足徵告訴人甲○
    ○係騎乘機車在機車道上，非如被告於本院審理時辯稱發生
    碰撞時，是在快車道上。又如被告所供，其有煞停，讓告訴
    人先行通過云云，然被告如有煞停讓告訴人先行，告訴人在
    正常騎乘機車之情況下，焉會自行去撞被告之車輛，顯見被
    告前開辯解，係事後卸責之詞，不足採信。（三）本件因被
    告對其過失責任有爭執，乃要求送鑑定及覆議過失責任，經
    本院送請臺灣省彰化縣區車輛行車事故鑑定委員會鑑定及臺
    灣省車輛行車事故覆議委員會覆議結果，均認本件被告駕駛
    自小客車，右轉時未注意機慢車道右後直行來車動態並讓其
    先行，為肇事原因；告訴人騎乘重型機車，在原行車道正常
    行駛，無肇事因素，有臺灣省彰化縣區車輛行車事故鑑定委
    員會九十四年十月十二日彰鑑字第０九四五六０三一九八號
    函送之鑑定意見書，及臺灣省車輛行車事故覆議委員會九十
    四年十一月二十八日府覆議字第０九四０一００七七五號函
    等在卷可按，是被告應負本件肇事責任之全部責任甚明。
    （四）次按汽車在雙向四車道行駛時，在變換車道時，應讓
    直行車先行，並注意安全距離，道路交通安全規則第九十八
    條第一項第六款定有明文。被告考領有駕照，對上開規定應
    知之甚詳，並有遵守之義務，而肇事當時情形，天候為晴、
    日間自然光線充足、路面乾燥、無缺陷、無障礙物，視距良
    好，有道路交通事故調查報告表、現場圖及現場照片等在卷
    可憑，並無不能注意之情形，竟疏未注意及此，即貿然右轉
    ，致告訴人煞避不及而發生碰撞，告訴人因而受有腰部挫傷
    併尾椎骨骨折之傷害，有鹿基醫院出具之彰衛院字第一五三
    七０二一０四三號診斷書一紙附卷可憑。被告既應負本件車
    禍之完全責任，則告訴人因本件車禍致受前開傷害，與被告
    之過失行為間即有相當因果關係，本件事證業臻明確，被告
    犯行堪以認定。
二、核被告所為，係犯刑法第二百八十四條第一項前段之普通過
    失傷害罪。被告於肇事後，偵查犯罪之員警尚不知何人肇事
    前自首而接受裁判，業經證人即處理現場警員許至賢到院證
    述：本件伊是接到勤務中心通報趕往現場處理，到場時肇事
    現場已移動，告訴人並送醫，但被告在場，並有主動表示其
    為肇事者等語明確。被告自首而接受裁判，應依刑法第六十
    二條前段之規定減輕其刑。爰審酌被告之品行、應負全部過
    失責任、犯後仍堅不賠償告訴人之態度，及否認其應負全部
    過失責任而卸責等一切情狀，量處如主文所示之刑，並諭知
    易罰金之折算標準，以示懲處。
據上論斷，應依刑事訴訟法第四百五十二條、第二百九十九條第
一項前段，刑法第二百八十四條第一項前段、第六十二條前段、
第四十一條第一項前段，罰金罰鍰提高標準條例第一條前段、第
二條，判決如主文。
本件經檢察官姚玎霖到庭執行職務。
中    華    民    國    95    年    1    月    11    日
                  交通法庭      審判長法官  葉榮郎
                                法      官  唐中興
                                法      官  陳秋錦
以上正本證明與原本無異。
如不服本判決，應於判決送達後10日內，向本院提出上訴狀（須
附繕本）。
告訴人或被害人對於判決如有不服具備理由請求檢察官上訴者，
其上訴期間之計算係以檢察官收受判決正本之日期為準。
中    華    民    國    95    年    1     月    11    日
                                書  記  官  于淑真
中華民國刑法第284條
(過失傷害罪)
因過失傷害人者，處 6 月以下有期徒刑、拘役或 500 元以下罰
金，致重傷者，處1 年以下有期徒刑、拘役或500 元以下罰金。
從事業務之人，因業務上之過失傷害人者，處 1 年以下有期徒刑
、拘役或1 千元以下罰金，致重傷者，處 3 年以下有期徒刑、
拘役或2 千元以下罰金。


司法院資訊處製作；財團法人民間司法改革基金會備份。
